臺灣基隆地方法院刑事判決　　　　　 100年度交簡上字第38號
上　訴　人
即　被　告　黃寶華
上列被告因過失傷害案件，不服本院基隆簡易庭於99年12月31日
，以99年度基交簡字第761 號第一審刑事簡易判決（聲請簡易判
決處刑案號：臺灣基隆地方法院檢察署99年度偵字第5392號），
提起上訴，本院管轄之第二審合議庭判決如下：
    主  文
上訴駁回。
黃寶華緩刑貳年。
    事實及理由
一、證據能力：查本院認定事實所引用之下列證據資料（包含供
    述證據、文書證據等），並無證據證明係公務員違背法定程
    序所取得。又被告、檢察官於本院100 年10月24日審判期日
    中對本院所提示之被告以外之人審判外之供述，包括供述證
    據、文書證據等證據，就證據能力均未表示爭執，而迄至言
    詞辯論終結前亦未再聲明異議，經核亦無顯有不可信之情況
    與不得作為證據之情形，本院審酌上開證據資料製作時之情
    況，尚無違法不當及證明力明顯過低之瑕疵，認為以之作為
    證據應屬適當，是依刑事訴訟法第159條至第159條之5 規定
    ，本院所引用之供述證據及文書證據等，如下揭所示均俱有
    證據能力，合先敘明。
二、本案經本院審理結果，認第一審刑事簡易判決之認事、用法
    及量刑，均無違誤、俱無不當，並無撤銷改判之事由，並引
    用如後附件壹之第一審刑事簡易判決書記載之事實、證據及
    理由，是被告之上訴為無理由，應予駁回。
三、被告上訴意旨以：伊於原第一審刑事簡易判決後之100年4月
    13日，業已與告訴人達成調解成立，並已履行條件全部給付
    完畢，而告訴人於100 年10月24日審訊時明確表示原諒，且
    同意給予緩刑宣告，給伊一個機會等語，爰請諭知緩刑宣告
    ，以勵自新等語。
四、經查，被告上訴之前揭事實，核與告訴人黃若晴於本院100
    年10月24日審理時指述：「本件我已經與被告達成調解，被
    告已經全部賠償我的損害，我也都有收到，我願意原諒被告
    ，也願意給被告一次機會，給被告緩刑，我也同意」等語綦
    詳，並有本院100年度調字第12號調解筆錄、理賠計算書各1
    件在卷可稽；又被告未曾受有期徒刑以上刑之宣告，亦有臺
    灣高等法院被告全國前案紀錄表一份在卷可稽，是本件係因
    其一時失慮，偶罹刑典，且告訴人黃若晴於本院100 年10月
    24日審理時指述被告已經全部賠償其損害，並願意原諒被告
    ，也願意給被告一次機會，給被告緩刑等語綦詳，是本院斟
    酌再三，認被告經此警詢、偵訊、審判程序，當知所警惕，
    應無再犯之虞，，故認前開所宣告之刑，以暫不執行為適當
    ，爰併諭知宣告2年緩刑，以勵自新。
據上論斷，應依刑事訴訟法第455 條之1 第1 項、第3 項、第36
8 條，第373條，刑法第74條第1項第1 款，判決如主文。
本案經檢察官曾淑婷到庭執行職務。
中    華    民    國    100   年    10  月    31      日
                    刑事第四庭審判長法  官  鄭景文
                                    法  官  陳賢德
                                    法  官  施添寶
以上正本證明與原本無異。
本判決不得上訴。
中    華    民    國    100   年    10  月    31      日
                                    書記官  施鴻均
附錄本案判決論罪科刑法條
中華民國刑法第284 條
因過失傷害人者，處6月以下有期徒刑、拘役或5百元以下罰金，
致重傷者，處1年以下有期徒刑、拘役或5百元以下罰金。
從事業務之人，因業務上之過失傷害人者，處1 年以下有期徒刑
、拘役或1千元以下罰金，致重傷者，處3年以下有期徒刑、拘役
或2 千元以下罰金。
附件壹：
臺灣基隆地方法院刑事簡易判決      99年度基交簡字第761號
聲  請  人  臺灣基隆地方法院檢察署檢察官
被      告  黃寶華  女  50歲（民國○○年○月○○日生）
                    身分證統一編號：Ｚ000000000號
                    住基隆市仁愛區○○○路95巷16之4號
                    居臺北縣汐止市○○街47巷1號5樓
上列被告因過失傷害案件，經檢察官聲請以簡易判決處刑（99年
度偵字第5392號），本院判決如下：
    主      文
黃寶華因過失傷害人，處拘役參拾日，如易科罰金，以新臺幣壹
仟元折算壹日。
    事實及理由
一、本件犯罪事實及證據均引用檢察官聲請簡易判決處刑書之記
    載（如附件），並更正、補充如下：
  (一)犯罪事實欄一第6 行之「因臨時停車」補充為「因臨時停車
    而停放於外側車道之路面中央，而未緊靠道路右側」。
  (二)犯罪事實欄一第11行之「黃寶華偉」更正為「黃寶華」。
  (三)證據部分補充：道路交通事故談話紀錄表2 份、告訴人庭呈
    照片8 幀。
二、核被告黃寶華所為，係犯刑法第284 條第1 項前段之過失傷
    害罪。又其於肇事後，於犯罪未發覺前，即向到場處理之警
    員坦承其為駕駛人，有基隆市○○○道路交通事故肇事人自
    首情形紀錄表在卷可佐（見偵查卷第17頁），合於自首要件
    ，爰依刑法第62條前段規定減輕其刑。茲審酌被告因一時不
    慎而發生本件車禍，致告訴人因而受傷，迄未與告訴人達成
    民事上和解，賠償告訴人所受損失，及其素行、犯罪所生危
    害，告訴人就本件車禍之發生亦與有疏未注意車前狀況之過
    失等一切情狀，量處如主文所示之刑，並諭知易科罰金之折
    算標準。
三、依刑事訴訟法第449 條第1 項前段、第454 條第2 項，刑法
    第284 條第1 項前段、第41條第1 項前段、第62條前段，刑
    法施行法第1 條之1 ，逕以簡易判決處如主文所示之刑。
四、如不服本判決，應於判決送達後10日內，向本院提出上訴狀
    （應附繕本），上訴於本院合議庭。
中    華    民    國    99    年    12    月    31    日
                  基隆簡易庭法  官  蔡和憲
以上正本證明與原本無異。
如不服本判決，應於判決送達後10日內，向本院提出上訴書狀，
敘述上訴理由，上訴於本院合議庭，並按他造當事人之人數附具
繕本。
中    華    民    國    99    年    12    月    31    日
                            書記官  翁其良
論罪法條：
中華民國刑法第284條
（過失傷害罪）
因過失傷害人者，處 6 月以下有期徒刑、拘役或 5 百元以下罰
金，致重傷者，處 1 年以下有期徒刑、拘役或 5 百元以下罰金
。
從事業務之人，因業務上之過失傷害人者，處 1 年以下有期徒
刑、拘役或 1 千元以下罰金，致重傷者，處 3 年以下有期徒刑
、拘役或 2 千元以下罰金。
附件：
臺灣基隆地方法院檢察署檢察官聲請簡易判決處刑書
                                      99年度偵字第5392號
    被      告  黃寶華  女  50歲（民國○○年○月○○日生）
                        籍設基隆市仁愛區○○○路95巷16之
                            4號
                        現居臺北縣汐止市○○街47巷1號5樓
                        國民身分證統一編號：Ｚ000000000號
上被告因過失傷害案件，業經偵查終結，認宜以簡易判決處刑，
茲將理由敘述如下：
          犯罪事實
一、黃寶華於民國99年8月4日凌晨0時30分許，駕駛車牌號碼709
    9-LY號自用小客車，沿基隆市○○路方向行駛，其本應注意
    汽車臨時停車時，應依車輛順行方向緊靠道路右側，而依當
    時天候晴、夜間有照明、道路無缺陷之乾燥柏油路面，亦無
    不能注意之情事，竟疏未注意臨時停車規定，行經仁一路61
    號水果店前外側一般車道時，因臨時停車，下車拿東西之際
    ，適有同向車道後方由黃若晴騎乘車牌號碼509－HLU號機車
    ，未注意及此，不慎自後撞擊黃寶華自用小客車車尾，致黃
    若晴人車倒地，因而受有右膝脫臼（後十字韌帶斷裂、內側
    側韌帶斷裂、內側及外側半月軟骨破裂）及顏部撕裂傷等傷
    害。黃寶華偉於警員據報前往現場處理時，於偵查機關知悉
    其為肇事人前，即主動向警員坦承肇事而接受裁判。
二、案經黃若晴訴由基隆市警察局第二分局報告偵辦。
        證據並所犯法條
一、上開事實，業據被告黃寶華於坦承不諱，核與證人黃若晴於
    警詢時及偵查中指訴情節大致相符。此外，並有道路交通事
    故調查報告表（一）、（二）、道路交通事故現場圖、自首
    情形紀錄表各1紙、車禍照片12幀及行政院衛生署基隆醫院
    診斷證明書1紙在卷可資佐證。
二、按「汽車臨時停車時，應依車輛順行方向緊靠道路右側，但
    單行道應緊靠路邊停車。其右側前後輪胎外側距離緣石或路
    面邊緣不得逾六十公分，但大型車不得逾一公尺，在單行道
    左側臨時停車時，比照辦理。」道路交通安全規則第111條
    第2項定有明文。本件被告駕車行經肇事地點時，自應遵守
    前揭規定，且當時並無不能注意之情形，詎竟疏未注意臨時
    停車，而違規臨停在一般車道上，致黃若晴發覺時已煞避不
    及，因而發生碰撞，是被告就本件車禍之發生，確有過失情
    事無訛，又被害人黃若晴因本件車禍受傷，與被告之過失駕
    駛行為顯有相當因果關係。綜上所述，本件被告犯嫌堪以認
    定。
三、核被告所為，係犯刑法第284條第1項前段之過失傷害罪嫌。
    本件被告於犯罪後，即於該管公務員發覺前，向交通隊警員
    自首，有自首情形紀錄表1紙在卷足稽，請依刑法第62條前
    段之規定減輕其刑。
四、依刑事訴訟法第451條第1項聲請逕以簡易判決處刑。
    此    致
臺灣基隆地方法院基隆簡易庭
中    華    民    國    99    年    11    月    30    日
                              檢察官  李  豫  雙
本件正本證明與原本無異
中    華    民    國    99    年    12    月    10    日
                              書記官  洪  欣  悅
附錄所犯法條：
刑法第284條
因過失傷害人者，處6月以下有期徒刑、拘役或5百元以下罰金，
致重傷者，處1年以下有期徒刑、拘役或5百元以下罰金。
從事業務之人，因業務上之過失傷害人者，處1年以下有期徒刑
、拘役或1 千元以下罰金，致重傷者，處 3 年以下有期徒刑、
拘役或2千元以下罰金。
附記事項：
本件係依刑事訴訟法簡易程式辦理，法院簡易庭得不傳喚被告、
輔佐人、告訴人、告發人等出庭即以簡易判決處刑；被告、被害
人、告訴人等對告訴乃論案件如已達成民事和解而要撤回告訴或
對非告訴乃論案件認有受傳喚到庭陳述意見之必要時，請即另以
書狀向簡易法庭陳述或請求傳訊。